---
title: "Taller3"
author: "Morales, Pardo, Urango"
date: "14/5/2021"
output:
  word_document: default
  pdf_document: default
---

```{r message=FALSE, warning=FALSE}
library(tidyverse)
library(wbstats)
library(lubridate)
library(knitr)
library(modelsummary)
library(GGally)
library(ggthemes)
```

## Puntos 1-4

```{r}
z <- c("SI.POV.GINI","GC.TAX.YPKG.RV.ZS","SE.XPD.TOTL.GD.ZS","FP.CPI.TOTL.ZG","NY.GDP.PCAP.CD","SP.POP.TOTL")

datos <- wb_data(z,country = "countries_only", start_date = 1960, end_date = 2019)
```

```{r}
datos <- select(datos,"iso3c","country","date","SI.POV.GINI","GC.TAX.YPKG.RV.ZS","SE.XPD.TOTL.GD.ZS","FP.CPI.TOTL.ZG","NY.GDP.PCAP.CD","SP.POP.TOTL")

names(datos) <- c("Código","Pais","Año","Desigualdad","Progresividad","Gasto_educ","Inflacion","PIB_PER_CAPITA","Poblacion")
```

```{r}
datos <- datos %>%  mutate(Año=make_date(year=Año))
```

## Punto 5

```{r}
#datasummary_skim(select(datos,"Desigualdad","Progresividad","Gasto_educ","Inflacion","PIB_PER_CAPITA","Poblacion"), histogram = FALSE)
```

## Punto 6

```{r}
datos %>% ggplot(mapping = aes(x=Desigualdad))+
  geom_histogram(binwidth = 0.4, col='black', fill='green', alpha=0.4)+
  labs(title = "Histograma desigualdad", y="Frecuencia", caption = "Datos Banco Mundial")
```
```{r}
datos %>% ggplot(mapping = aes(x=Gasto_educ))+
  geom_histogram(binwidth = 0.4, col='black', fill='blue', alpha=0.4)+
  labs(title = "Histograma desigualdad", y="Frecuencia","Gasto en Educación", caption = "Datos Banco Mundial")+
  
 scale_x_continuous(
    breaks = seq(from = 0, to = 20, by = 5)) +
  scale_y_continuous(
    breaks = seq(from = 0, to = 380, by = 40))


```
## Punto 7

```{r}
round(cor(select(datos,"Desigualdad","Progresividad","Gasto_educ","Inflacion","PIB_PER_CAPITA","Poblacion"), use = "complete.obs"), 3)
```
De la tabla de correlación anterior podemos concluir que existe una correlación negativa entre la desigualdad y el gato público en educación, y esta relación era la que esperabamos. Sin embargo, la fuerza de la correlación no es muy grande. Por otro lado, la relación positiva entre la variable "Progresividad" y Desigualad nos sorprendió. No obstante, esto puede ser debido a que no estamos evaluando el GINI después de impuestos.

La relación positiva entre la inflación y la desigualdad era lo que esperabamos de acuer a la teoría económica pues, la erosión de la moneda le afecta en mayor medida a la población de menores recursos.

## Punto 8

```{r message=FALSE, warning=FALSE}
ggpairs(select(datos,"Desigualdad","Progresividad","Gasto_educ","Inflacion","PIB_PER_CAPITA","Poblacion"))+
  
  labs(title ="Correlogramas")+
  theme_hc()
```
## Punto 9
