---
title: "Taller3"
author: "Morales, Pardo, Urango"
date: "14/5/2021"
output:
  word_document: default
  pdf_document: default
---

```{r message=FALSE, warning=FALSE}
library(tidyverse)
library(wbstats)
library(lubridate)
library(knitr)
library(modelsummary)
library(GGally)
library(ggthemes)
```

## Puntos 1-4

```{r}
z <- c("SI.POV.GINI","GC.TAX.YPKG.RV.ZS","SE.XPD.TOTL.GD.ZS","FP.CPI.TOTL.ZG","NY.GDP.PCAP.CD","SP.POP.TOTL")

datos <- wb_data(z,country = "countries_only", start_date = 1960, end_date = 2019)
```

```{r}
datos <- select(datos,"iso3c","country","date","SI.POV.GINI","GC.TAX.YPKG.RV.ZS","SE.XPD.TOTL.GD.ZS","FP.CPI.TOTL.ZG","NY.GDP.PCAP.CD","SP.POP.TOTL")

names(datos) <- c("Código","Pais","Año","Desigualdad","Progresividad","Gasto_educ","Inflacion","PIB_PER_CAPITA","Poblacion")
```

```{r}
datos <- datos %>%  mutate(Año=make_date(year=Año))
```

## Punto 5

```{r}
#datasummary_skim(select(datos,"Desigualdad","Progresividad","Gasto_educ","Inflacion","PIB_PER_CAPITA","Poblacion"), histogram = FALSE)
```

## Punto 6

```{r}
datos %>% ggplot(mapping = aes(x=Desigualdad))+
  geom_histogram(binwidth = 0.4, col='black', fill='green', alpha=0.4)+
  labs(title = "Histograma desigualdad", y="Frecuencia", caption = "Datos Banco Mundial")
```

```{r}
datos %>% ggplot(mapping = aes(x=Gasto_educ))+
  geom_histogram(binwidth = 0.4, col='black', fill='blue', alpha=0.4)+
  labs(title = "Histograma desigualdad", y="Frecuencia","Gasto en Educación", caption = "Datos Banco Mundial")+
  
 scale_x_continuous(
    breaks = seq(from = 0, to = 20, by = 5)) +
  scale_y_continuous(
    breaks = seq(from = 0, to = 380, by = 40))


```

## Punto 7

```{r}
round(cor(select(datos,"Desigualdad","Progresividad","Gasto_educ","Inflacion","PIB_PER_CAPITA","Poblacion"), use = "complete.obs"), 3)
```

De la tabla de correlación anterior podemos concluir que
existe una correlación negativa entre la desigualdad y el gato público en
educación, y esta relación era la que esperábamos. Sin embargo, la fuerza de la
correlación no es muy grande. Por otro lado, la relación positiva entre la
variable "Progresividad" y Desigualad nos sorprendió. No obstante,
esto puede ser debido a que no estamos evaluando el GINI después de impuestos.

La relación positiva entre la inflación y la desigualdad era
lo que esperábamos de acuerdo con la teoría económica pues, la erosión de la
moneda le afecta en mayor medida a la población de menores recursos.

## Punto 8

```{r message=FALSE, warning=FALSE}
ggpairs(select(datos,"Desigualdad","Progresividad","Gasto_educ","Inflacion","PIB_PER_CAPITA","Poblacion"))+
  
  labs(title ="Correlogramas")+
  theme_hc()
```

## Punto 9

En primer lugar, se observa que en la distribución de la
variable de interés "Desigualdad", a pesar de que la desigualdad
entre países es muy variada, se muestra un evidente sesgo a la derecha.
Igualmente, la mayoría de las observaciones de países presenta un coeficiente Gini
con porcentajes entre 25% a 40%. Finalmente, a medida que aumenta la
desigualdad en términos de índice Gini disminuye la frecuencia de casos de
países.

 

En segundo lugar, se observa que la distribución de la
principal variable independiente "Gasto_educ", es decir, gasto en
educación (% del PIB), también presenta un sesgo al derecho, pero es demasiado
pronunciado. A causa de dos valores atípicos de porcentaje de gasto en
educación de 22.32% y 44.33% aproximadamente pertenecientes a Zimbabue. En
general, la mayoría de las observaciones presenta un gasto en educación
porcentual entre el 2.5% al 5.6% aproximadamente.

 

En tercer lugar, la desigualdad y el gasto en educación
presentan una correlación positiva como se esperaba. A pesar de que la
desigualdad y la progresividad tienen una correlación positiva inesperada esto
puede ser porque no se especifica el coeficiente Gini después de impuestos. Por
otro lado, la inflación y la desigualdad tiene una correlación positiva como se
esperaba teniendo en cuenta la teoría económica, ya que la erosión de la moneda
afecta las familias más desfavorecidas.

 

Por otra parte, se observa que el pib per cápita y la
desigualdad presentan una correlación negativa considerable, igualmente, el pib
per cápita y progresividad tiene una correlación positiva considerable, así
como, gasto público en menor grado. Debido a que los países con mayor nivel de
pib per cápita son economías desarrolladas con altos estándares de vida, por lo
cual, tiene menor desigualdad y mayor gasto educativo que países no
desarrollados con economías periféricas y menores estándares de vida.

 

Por último, se puede ver en la tabla de
correlogramas, que todas las variables presentan un sesgo a la derecha, algunas
muchísimo más que otras, para ilustrar, variables como gasto educativo,
inflación, pib per cápita y población presentan un sesgo a la derecha demasiado
grande producto de valores atípicos demasiado altos, estos valores atípicos
pueden influenciar la información de la correlación entre las variables.
